【裁判字號】    92,聲,1623
【裁判日期】    921128
【裁判案由】    返還擔保金
【裁判全文】
臺灣臺中地方法院民事裁定  九十二年度聲字第一六二三號
    聲  請  人  丁○○
                甲○○○
                己○○
                乙○○
                戊○○
                丙○○
    相  對  人  壬○○
                賴仰德原名癸.
                              .
                              .
                庚○○        住臺中縣霧峰鄉○○村○○路工業巷六弄六三號
                              .
                子○○        .
                              .
                辛○○        .
                              .
右當事人間聲請返還擔保金事件，本院裁定如左：
    主      文
本院九十二年度存字第一二八五號提存事件聲請人所提存之擔保金新台幣壹佰貳拾萬
零柒仟元，准予返還。
聲請程序費用由相對人負擔。
    理      由
一、按有下列各款情形之一者，法院應依供擔保人之聲請，以裁定命返還其提存物或
    保證書：（一）應供擔保之原因消滅者。（二）供擔保人證明受擔保利益人同意
    返還者。（三）訴訟終結後，供擔保人證明已定二十日以上之期間，催告受擔保
    利益人行使權利而未行使，或法院依供擔保人之聲請，通知受擔保利益人於一定
    期間內行使權利並向法院為行使權利之證明而未證明者。民事訴訟法第一百零四
    條第一項定有明文。前開規定，於其他依法令供訴訟上之擔保者準用之，並為同
    法第一百零六條所規定。
二、聲請意旨略以：聲請人與相對人間請求租佃爭議事件，聲請人前遵本院九十二年
    度裁全一字第二九八九號民事裁定為擔保假扣押，曾提供新台幣一百二十萬七千
    元為擔保金，並以本院九十二年度存字第一二八五號提存事件提存，聲請對相對
    人之財產假扣押，經本院及囑託臺灣南投地方法院對相對人之財產為假扣押在案
    （本院九十二年度執全一字第一○七六號、臺灣南投地方法院九十二年度執全助
    忠字第一七號），嗣後兩造達成和解，聲請人聲請撤回對相對人財產之執行，並
    已定二十日以上期間催告受擔保利益人即相對人行使權利而未行使，為此聲請返
    還擔保金等語。
三、按聲請人主張之前開事實，業據其提出本院九十二年度存字第一二八五號提存書
    、國庫存款收款書、本院九十二年度裁全一字第二九八九號民事裁定、和解契約
    書、撤回假扣押聲請狀、本院九十二年度執全一字第一○七六號通知函及囑託塗
    銷查封登記書、臺灣南投地方法院九十二年度執全助忠字第一七號囑託塗銷查封
    登記函及存證信函各一份、回執五份為證，並經本院調取本院九十二年度存字第
    一二八五號、九十二年度裁全一字第二九八九號、九十二年度執全一字第一○七
    六號及臺灣南投地方法院九十二年度執全助忠字第一七號卷核對無誤，且相對人
    並未對聲請人提起損害賠償訴訟、聲請發支付命令或請求調解等情，復有本院民
    事庭查詢簡覆表四份在卷可參，故而，聲請人聲請返還擔保金，自無不合，應予
    准許。
四、依民事訴訟法第九十五條、第七十八條，裁定如主文。
中      華      民      國    九十二    年     十一     月    二十八    日
                                    臺灣臺中地方法院民事第四庭
~B    法      官  戴博誠
右為正本係照原本作成
如對本裁定抗告須於裁定送達後十日內向本院提出抗告狀，並應繳納抗告裁判費新台
幣四十五元。
~B    法院書記官  蔡秀珍
中      華      民      國    九十二    年     十一     月    二十八    日


司法院資訊處製作；財團法人民間司法改革基金會備份。
